臺灣高等法院高雄分院刑事判決　　　　 94年度上訴字第713號
上　訴　人　臺灣高雄地方法院檢察署檢察官
被　　　告　甲○○
　　　　　　　　　　　)
上列上訴人因被告違反毒品危害防制條例案件，不服臺灣高雄地
方法院94年度訴字第122 號中華民國94年4 月26日第一審判決（
起訴案號：臺灣高雄地方法院檢察署93年度毒偵字第7138號），
提起上訴（併辦案號：同署94年度毒偵字第3549號），本院判決
如下：
     主  文
上訴駁回。
　　　事實及理由
一、本案經本院審理結果，認原審判決之認事用法及量刑，均無
    不當，應予維持，並引用原審判決書所記載之事實、證據及
    理由。
二、檢察官上訴意旨雖又指稱：被告甲○○另於本件判決前之94
    年3 月8 日12時許，基於施用第一級毒品海洛因之犯意，在
    高雄縣林園鄉○○村○○路110 號住處內，以將海洛因摻水
    後用針筒注入體內之方式，施用海洛因1 次，而於94年3 月
    10日19時許，因案通緝為警在其住處查獲，涉有施用第一級
    毒品犯行，此部分與先前論罪科刑部分，時間緊接，顯係基
    於概括犯意反覆為之，為連續犯，屬裁判上一罪，為起訴效
    力所及，原審未及審判，難認原判決允當等情。
三、惟查，被告自93年5 月10日起至94年3 月10日止，基於施用
    第一級毒品之概括犯意，連續在高雄縣林園鄉○○村○○路
    110 號住處及高雄縣林園鄉之友人住處等地，以將第一級毒
    品海洛因摻水用針筒注射入體內之方式，施用海洛因多次，
    嗣先後於93年11月20日13時50分許，在高雄縣林園鄉○○村
    ○○○路300 號前，及94年3 月10日19時許，在其上開住處
    ，為警查獲等情，此為原判決所認定之事實。是上訴意旨所
    被告施用第一級毒品之犯行，原審法院已予論判，並於判
    決理由明被告之此部分行為，與起訴部分有連續犯之裁判
    上一罪關係，為起訴效力所及，應併予審理等情。上訴意旨
    以原審法院就此部分未及審判云云，顯無理由，應予駁回。
據上論斷，應依刑事訴訟法第368條、第373條，判決如主文。
本案經檢察官方娜蓉到庭執行職務。
中　　華　　民　　國　　94　　年　　6 　　月　　28　　日
                  刑事第八庭    審判長法  官  洪慶鐘
                                      法  官  李淑惠
                                      法  官  李嘉興
以上正本證明與原本無異。
如不服本判決應於收受本判決後10日內向本院提出上訴書狀，其
未述上訴理由者，並得於提起上訴後10日內向本院補提理由書
狀（均須按他造當事人之人數附繕本)「 切勿逕送上級法院」。
中　　華　　民　　國　　94　　年　　6 　　月　　30　　日
                                書   記　 官  呂素珍
                                                      Ｆ
附件：
臺灣高雄地方法院刑事判決　　　　　　　 94年度訴字第122號
公　訴　人　臺灣高雄地方法院檢察署檢察官
被　　　告　甲○○　男　26歲（民國○○年○○月○日生）
                    身分證統一編號：Ｚ000000000號
                    住高雄縣林園鄉○○村○○路110號
                    （在押）
上列被告因違反毒品危害防制條例案件，經檢察官提起公訴（93
年度毒偵字第7138號），嗣因被告就被訴事實為有罪之陳述，經
本院合議庭裁定由受命法官獨任適用簡式審判程序審理，本院判
決如下：
    主  文
甲○○連續施用第一級毒品，處有期徒刑拾月，扣案第一級毒品
海洛因壹包（驗後淨重零點零陸公克、空包裝重零點壹陸公克）
沒收銷燬之。
    事  實
一、甲○○前於民國91年間，因施用毒品案件，經本院裁定送觀
    察、勒戒後，認有繼續施用毒品之傾向，再裁定令入戒治處
    所施以強制戒治，嗣經本院裁定停止戒治及撤銷停止戒治，
    再令入戒治處所繼續執行所餘戒治期間，於93年1月4日執行
    完畢獲釋，並經臺灣高雄地方法院檢察署檢察官於93年7月2
    0日以93年度戒毒偵字第854號為不起訴處分確定。詎仍不知
    悔改，於前案強制戒治執行完畢釋放後5年內，復基於施用
    第1級毒品之概括犯意，自93年5月10日起至94年3月10日止
    ，連續在高雄縣林園鄉○○村○○路110號之住處及高雄縣
    林園鄉之友人住處等地，以將第1級毒品海洛因摻水用針筒
    注射入體內之方式，施用第1級毒品海洛因多次。嗣先於93
    年11月20日下午1時50分許，騎乘機車行經高雄縣林園鄉○
    ○村○○○路300號前時，為警查獲其持有第1級毒品海洛因
    1包（驗後淨重0.06公克、空包裝重0.16公克），並經採尿
    送驗而查獲；另於94年3月10日晚上7時許，在上開住處前為
    警緝獲後經採尿送驗而查獲。
二、案經高雄市政府警察局小港分局報告臺灣高雄地方法院檢察
    署檢察官偵查起訴。
    理  由
一、按本件被告甲○○所犯係死刑、無期徒刑、最輕本刑為3年
    以上有期徒刑以外之罪，其於準備程序就前揭被訴事實為有
    罪之陳述，經受命法官告知簡式審判程序之旨，並聽取其與
    公訴人之意見後，本院認無不得或不宜改依簡式審判程序進
    行之情事，依刑事訴訟法第273條之1第1項、第284條之1規
    定，裁定本件由受命法官獨任進行簡式審判程序，合先敘明
    。
二、上揭犯罪事實，業據被告於本院審理中坦承不諱，且被告先
    後於93年11月20日及94年3月11日所採集之尿液，經送驗結
    果，均呈嗎啡陽性反應，分別有高雄市立凱旋醫院93年12月
    6 日編號00000000號、臺灣檢驗科技股份有限公司94年3月
    14 日編號KＺ0000000000000號濫用藥物尿液檢驗報告暨姓名
    對照表各1份附卷可稽。另扣案白粉1包，經送驗結果，含第
    1級毒品海洛因成分，驗後淨重0.06公克、空包裝重0.16公
    克，亦有法務部調查局94年1月28日調科壹字第220019065號
    鑑定通知書1份在卷足參。綜上足認，被告前揭自白與事實
    相符，應堪採為被告有罪之證據，則被告上揭連續施用第1
    級毒品海洛因之事實，堪以認定。
三、被告前於91年間，因施用毒品案件，經本院裁定送觀察、勒
    戒後，認有繼續施用毒品之傾向，再裁定令入戒治處所施以
    強制戒治，嗣經本院裁定停止戒治及撤銷停止戒治，再令入
    戒治處所繼續執行所餘戒治期間，於93年1月4日執行完畢獲
    釋，並經臺灣高雄地方法院檢察署檢察官於93年7月20日以
    93年度戒毒偵字第854號為不起訴處分確定，有上開不起訴
    處分書及臺灣高等法院被告全國前案紀錄表各1份在卷可憑
    ，其於前案強制戒治執行完畢釋放後5年內再犯本件毒品危
    害防制條例第10條第1項之罪，犯罪事證明確，應依法論科
    。
四、查海洛因係毒品危害防制條例第2條第2項所稱之第1級毒品
    ，不得非法持有、施用。核被告所為，係犯毒品危害防制條
    例第10條第1項之施用第1級毒品罪。其施用第1級毒品前後
    ，持有海洛因之低度行為，應為施用之高度行為所吸收，不
    另論罪。又被告先後多次施用第1級毒品之犯行，時間緊接
    ，犯罪構成要件相同，顯係基於概括犯意反覆為之，應依連
    續犯之規定論以一罪，並依法加重其刑。公訴人雖僅就被告
    自93年5月10日起至同年11月20日下午1時50分許回溯24小時
    內之某時止連續施用第1級毒品海洛因多次之犯罪事實提起
    公訴，惟被告其餘如事實欄所載施用第1級毒品海洛因之犯
    行，與前揭起訴並經本院論罪之施用第1級毒品犯行間有連
    續犯之裁判上一罪關係，已如前述，為起訴效力所及，本院
    自應併予審理。爰審酌被告前因施用毒品案件，先後經觀察
    、勒戒、強制戒治，仍未戒絕毒品，再犯本件施用毒品犯行
    ，顯見其無悔改之意，意志不堅，有失政府制定毒品危害防
    制條例之立法美意，本不宜寬貸，惟念其施用毒品乃自戕1
    己之身體健康，尚未害及他人，犯後亦坦承犯行，態度尚可
    等一切情狀，量處如主文所示之刑。扣案第1級毒品海洛因1
    包（驗後淨重0.06公克、空包裝重0.16公克），爰依毒品危
    害防制條例第18條第1項前段規定，宣告沒收銷燬之。
五、至被告於94年3月11日所採集之尿液經送驗結果，另呈甲基
    安非他命陽性反應，有前揭臺灣檢驗科技股份有限公司94
    年3月14日編號KＺ0000000000000號濫用藥物尿液檢驗報告可
    稽，所涉犯施用第2級毒品罪嫌部分應由檢察官另行偵辦，
    附此敘明。
據上論斷，應依刑事訴訟法第273條之1第1項、第284條之1、第
299條第1項前段，毒品危害防制條例第10條第1項、第18條第1項
前段、第23條第2項，刑法第11條、第56條，判決如主文。
本案經檢察官李奇哲到庭執行職務。
中　　華　　民　　國　　94　　年　　4 　　月　　26　　日
                  鳳山刑事第1庭   法　官  王雅苑
以上正本證明與原本無異。
如不服本判決，應於收受送達後10日內向本院提出上訴書狀。
　　　　　　　　　　　　　        書記官  林志衡
中　　華　　民　　國　　94　　年　　4 　　月　　26　　日
附錄法條：
毒品危害防制條例第10條第1項
施用第1級毒品者，處6月以上5年以下有期徒刑。
